臺灣高等法院高雄分院刑事判決　　　　　　　　　　九十一年度上訴字第七七八號
　　上　訴　人　甲○○
　　即　自訴人
　　被　　　告　壬○○
　　　　　　　　辛○○
　　　　　　　　戊○○
　　　　　　　　己○○○
　　　　　　　　乙○○
　　　　　　　　丙○○
　　　　　　　　庚○○
　　　　　　　　丁○○
右上訴人因自訴被告等瀆職等案件，不服臺灣高雄地方法院九十年度自更字第五號中
華民國九十年四月九日第一審判決，提起上訴，本院判決如左：
      主  文
上訴駁回。
    理  由
一、上訴人即自訴人甲○○自訴意旨如附件自訴狀所載。
二、本件自訴人甲○○與李雅鳳、李夢婷、李楊美鄉、蔡黃雪美在原審自訴被告辛○○、壬○○、戊○○、己○○○、乙○○、丙○○、丁○○、庚○○、協調會涉
    嫌瀆職等案件，經原審法院於民國（下同）八十九年十月三十一日以八十八年度
    自字第六三二號裁定自訴駁回，自訴人甲○○不服該裁定提起抗告，經本院於八
    十九年十二月二十六日以八十九年抗字第一五一號裁定「原裁定關於甲○○與戊○○、庚○○、己○○○、乙○○、丙○○、壬○○、辛○○、丁○○部分撤銷
    ，發回臺灣高雄地方法院。其他抗告駁回。」，是本件更為審理之範圍僅限於自
    訴人甲○○自訴被告戊○○、庚○○、己○○○、乙○○、丙○○、壬○○、辛○○、丁○○之部分，合先敘明。
三、被告壬○○、辛○○部分：
（一）按犯罪事實應依證據認定之，無證據不得推定其犯罪事實；又不能證明被告犯
      罪或其行為不罰者，應諭知無罪之判決；刑事訴訟法第一百五十四條、第三百
      零一條第一項分別定有明文。次按認定不利於被告之事實，須依積極證據，苟
      積極證據不足為不利於被告事實之認定時，即應為有利於被告之認定，更不必
      有何有利之證據，最高法院三十年上字第八一六號亦著有判例。
（二）自訴人甲○○係以被告辛○○、壬○○向丙○○、乙○○購買高雄縣大寮鄉○○○段九四三號土地（以下簡稱系爭土地），要建大樓而挖地下室，致掏空自
      訴人所有九四三之二一號土地地基，毀損自訴人房屋，而涉有侵占、毀損罪嫌
      云云。經訊據被告辛○○、壬○○否認有何侵占、毀損等犯行，辯稱：我們是
      於八十年十一月三日共同向胡財妹、黃美鳳購買系爭土地興建房屋，並無侵占
      、毀損之行為等語。經查，被告辛○○、壬○○確於八十年十一月三日向胡財
      妹、黃美鳳購買系爭土地，此有買賣契約書一份在卷可稽，被告辛○○、壬○○既係合法購買系爭土地興建房屋，自屬有權占有及使用，又縱興建房屋致損
      毀鄰地房屋，衡情應屬施工中過失不當之行為，客觀上尚難認房屋興建人即被
      告辛○○、壬○○有何毀損鄰地房屋之故意，且刑法上侵占、毀損罪之成立，
      以行為人有犯罪故意始足當之，自訴人亦未提出確切之犯罪證據證明被告辛○○、壬○○有何故意毀損房屋或侵占土地之犯行，復查無其他積極證據足以證
      明被告辛○○、壬○○有何自訴人所指侵占、毀損之犯行，要屬不能證明被告
      辛○○、壬○○犯罪。
四、被告戊○○、己○○○、乙○○、丙○○部分：
（一）按案件曾經判決確定者，應為免訴之判決，刑事訴訟法第三百零二條第一款定
      有明文。又兩案是否為同一案件，應就兩個各別提起之訴，分別觀察其所訴被
      告及犯罪事實之構成要素即犯罪之時間、場所、方法，與其特定構成犯罪之事
      實是否同一以為評斷；對於曾經判決確定之案件，重行起訴，雖所訴之罪名不
      同，而事實之內容則完全一致，仍不失其案件之同一性。
（二）經查本件自訴人甲○○前曾自訴被告戊○○、己○○○、乙○○、丙○○涉嫌
      竊佔、詐欺等罪，經原審法院於七十一年一月十八日以七十年度自字第五五八
      號判決竊佔部份無罪，其餘部分（指詐欺部分）自訴不受理，自訴人不服提起
      上訴，經台灣高等法院台南分院於七十一年四月十四日以七十一年度上易字第
      六一九號判決詐欺部分免訴，其餘上訴（指竊佔部分）駁回確定在案，且該案
      之犯罪事實與本案之犯罪事實係屬同一等情，有上述刑事判決書各份附卷可資
      比對，縱自訴人本案所引用之罪名與前案所引用之罪名有異，然本案之犯罪事
      實與前案經判決確定之犯罪事實則屬同一，仍不失其案件之同一性，而前案既
      經判決確定，本案自訴人就同一事實重行自訴，顯有違既判力之效力。
五、被告丁○○、庚○○部分：
（一）按自訴程序，除本章有特別規定外，準用刑事訴訟法第二百四十六條、第二百
      四十九條及前章第二節、第三節關於公訴之規定；又案件曾為不起訴處分或撤
      回起訴，而違背第二百六十條之規定再行起訴者，應諭知不受理之判決，刑事
      訴訟法第三百四十三條、第三百零三條第三款分別定有明文。
（二）本件自訴人自訴意旨認被告丁○○前為台灣高雄地方法院法官，被告庚○○為
      高雄縣鳳山地政事務所測量員，被告丁○○審理原審法院六十九年訴字第七三
      三○號分割共有物民事事件時，枉法偽造文書判決，被告庚○○辦理土地測量
      時未依法為之，損害自訴人財產權益，因認二人涉犯瀆職、偽造文書等罪嫌云
      云。經查自訴人前曾於七十九年四月間就己○○○、乙○○、丙○○、庚○○
      、丁○○、林紀元、張明振、林正雄、姚錫玖等人涉犯偽造文書、瀆職、竊佔
      等罪提出告訴，經檢察官偵查結果，認無犯罪嫌疑而為不起訴處分確定在案，
      此有台灣高雄地方法院檢察署七十九年偵字第二○三號不起訴處分書、台灣高
      雄地方法院檢察署刑案資料查註紀錄表、台灣高等法院被告全國前案紀錄表在
      卷可考。本件自訴人就與相同事實重行提出自訴，亦有違一事不再理之原則。
六、原審因而為被告辛○○、壬○○無罪之諭知、被告戊○○、己○○○、乙○○、
    丙○○均免訴之諭知、被告丁○○、庚○○均自訴不受理之諭知，並就被告戊○○、己○○○、乙○○、丙○○、丁○○、庚○○部分，不經言詞辯論為之，經
    核無不合，自訴人甲○○上訴意旨，仍執陳詞，指摘原判決不當，並無理由，應
    予駁回。。
七、被告丁○○經合法傳喚，無正當理由不到庭，爰不待其陳述逕行判決。
據上論結，應依刑事訴訟法第三百六十八條、第三百七十一條 ，判決如主文。
中    華    民    國      九十一      年      七      月     四   日
                              臺灣高等法院高雄分院刑事第七庭
                                  審判長法官  李春昌
                                        法官  莊飛宗
                                        法官  黃憲文
右正本證明與原本無異。
自訴人對被告丁○○、庚○○偽造文書部分及辛○○、壬○○毀壞建築物部分，如不
服本判決，應於判決送達後十日內，向本院提出上訴狀，其未述上訴理由者，並得
於提起上訴後十日內向本院補提理由書狀（均須按他造當事人之人數附繕本）「切勿
逕送上級法院」。
其餘不得上訴
                                      書記官  黃英彥
中    華    民    國      九十一      年      七      月     四   日
